【裁判字號】    97,上訴,3511
【裁判日期】    970731
【裁判案由】    毒品危害防制條例
【裁判全文】
臺灣高等法院刑事判決                97年度上訴字第3511號
上  訴  人
即  被  告  甲○○
                     （現另案在臺灣臺北看守所羈押中）
上列上訴人因違反毒品危害防制條例案件，不服臺灣板橋地方法
院97年度訴字第1824號，中華民國97年5 月30日第一審判決（起
訴案號：臺灣板橋地方法院檢察署97年度毒偵字第3317號），提
起上訴，本院判決如下：
    主  文
上訴駁回。
    事實及理由
一、依刑事訴訟法第350條、第361條、第362條、第367條規定，
    不服地方法院之第一審判決而上訴者，須提出上訴書狀，並
    應敘明具體理由，為上訴必備之程式；其所提出之書狀未敘
    述上訴理由，或僅曾以言詞陳述上訴理由者，均應於上述期
    間屆滿後20日內補提理由書於第一審法院。第一審法院經形
    式審查，認逾期未補提上訴理由者，應定期間先命補正：逾
    期未補正者，為上訴不合法律上之程式，應以裁定駁回。倘
    已提出上訴理由，但所提非屬具體理由者，則由第二審法院
    以上訴不何法律上之程式，判決駁回。而所謂具體理由，必
    係依據卷內既有訴訟資料或提出新事證，指摘或表明第一審
    判決有何採證認事、用法或量刑等足以影響判決本旨之不當
    或違法，而構成應予撤銷之具體事由，始克當之（例如：依
    憑證據法則具體指出所採證據何以不據證據能力，或依憑卷
    證資料，明確指出所為證據證明力之判斷如何違背經驗、論
    理法則）；倘僅泛言原判決認定事實錯誤、違背法令、量刑
    失之過重過輕微，而未依上揭意旨指出具體事由，或形式上
    雖已指出具體事由，然該事由縱使屬實，亦不足以認為原判
    決有何不當或違法者（例如：對不具有調查必要性之證據，
    法院未依聲請調查亦未說明理由，或援用證據不當，但除去
    該證據仍應為同一事實之認定），皆難謂係具體理由，俾與
    第二審上訴制度旨在請求第二審法院撤銷、變更第一審不當
    或違法之判決，以實現個案救濟之立法目的相契合，並節制
    濫行上訴（參照最高法院97年度台上字第892 號刑事判決意
    旨）。
二、本件被告不服原審判決，提起上訴，其於民國（下同）97年
    6 月20日提出上訴狀稱：「原審判決被告施用第一級毒品處
    刑8月；施用第二級毒品處刑4月，仍嫌量刑過重」云云。
三、查原審判決係認定：「被告前因施用毒品案件，經臺灣基隆
    地方法院以95年度毒聲字第120 號裁定送觀察、勒戒，經觀
    察、勒戒後，認無繼續施用毒品傾向，而於民國95年5 月15
    日經臺灣基隆地方法院檢察署檢察官以95 年度毒偵字第797
    號為不起訴處分確定，並於95年5 月17日執行完畢釋放出臺
    灣基隆看守所附設勒戒所；另因施用第一級毒品案件，經臺
    灣基隆地方法院以95年度訴字第693號判決判處有期徒刑6月
    ，復經臺灣高等法院以95年度上訴字第4602號判決上訴駁回
    確定，前開刑期嗣經臺灣高等法院以96年度聲減字第123 號
    裁定減為有期徒刑3月確定，甫於96年7月15日縮刑期滿執行
    完畢。詎其仍不知悔改，於前開觀察、勒戒執行完畢釋放後
    5 年內，先基於施用第一級毒品之犯意，於96年12 月8日上
    午某時許，在基隆市○○○路379巷7之3號4樓住處，以將第
    一級毒品海洛因捲入香煙內，再點火吸食之方式，施用海洛
    因1次；另基於施用第二級毒品之犯意，於同日下午2時許，
    在前址住處，以將第二級毒品甲基安非他命放置在玻璃球吸
    食器內，再點火燒烤吸食煙霧之方式，施用甲基安非他命 1
    次。嗣因被告另涉有違反毒品危害防制條例案件，而於96年
    12月9日晚間7時30分許，為警持臺灣基隆地方法院拘票在前
    址住處拘提到案，經警採集其尿液送鑑驗後，始悉上情。」
    等情，以被告所為，係犯毒品危害防制條例第10條第1 項、
    第2項之施用第一級、第二 級毒品罪。被告因施用海洛因、
    甲基安非他命而持有海洛因、甲基安非他命之行為，各係其
    施用毒品犯行之當然結果，均不另論罪。查被告前因施用第
    一級毒品案件，經臺灣基隆地方法院以95年度訴字第693 號
    判決判處有期徒刑6月，復經臺灣高等法院以95 年度上訴字
    第4602號判決上訴駁回確定，前開刑期嗣經臺灣高等法院以
    96年度聲減字第123號裁定減為有期徒刑3月確定，甫於96年
    7月15 日縮刑期滿執行完畢，有前開臺灣高等法院被告前案
    紀錄表在卷足徵，其於有期徒刑執行完畢5 年內故意再犯本
    案有期徒刑以上之二罪，依刑法第47條第1 項規定均成立累
    犯，皆應加重其刑。又被告所犯上開二罪，犯意各別，行為
    互殊，應予分論併罰，就被告施用第一級毒品部分，判處有
    期徒刑八月；被告施用第二級毒品部分，判處有期徒刑肆月
    ，並定其應執行刑為有期徒刑拾月。至於被告上訴狀所稱：
    「原審判決仍嫌量刑過重」云云部分，原審判決已詳細記載
    其審酌科刑之一切情狀稱：「爰審酌被告前已有因施用毒品
    經法院判處罪刑之前科紀錄，竟仍不思尋求正當之身心發展
    ，再分別施用足以導致精神障礙、性格異常，甚至造成生命
    危險之毒品，戕害一己之身心健康，對社會治安可能之危害
    程度非微，惟其於犯後尚知坦認犯行等一切情狀，分別量處
    如主文所示之刑，並定其應執行之刑，以資懲儆」等語（原
    審判決第3 頁），被告上訴意旨僅空泛稱: 「原審判決量刑
    仍嫌過重」云云，尚不足以影響原審判決量刑刑度之本旨，
    亦不足以認為原審判決有何不當或違法，核非上開法條規定
    之上訴應敘述之具體理由，此外被告並未具體指摘原審判決
    關於認定事實、適用法律及量刑等事項，究竟有何違法或不
    當之具體情形。揆諸上開說明，本件上訴未敘述具體理由及
    不合法律上之程式，應予駁回，並不經言詞辯論為之。
據上論斷，應依刑事訴訟法第367條前段、第372條，判決如主文
。
中    華    民    國    97    年    7     月    31    日
                  刑事第三庭  審判長法  官  蔡秀雄
                                    法  官  謝靜恒
                                    法  官  許文章
以上正本證明與原本無異。
施用第一級毒品部分如不服本判決，應於收受送達後十日內向本
院提出上訴書狀，其未敘述上訴之理由者並得於提起上訴後十日
內向本院補提理由書（均須按他造當事人之人數附繕本）。
施用第二級毒品部分不得上訴。
                                    書記官  蔡慧娟
中    華    民    國    97    年    7     月    31    日


司法院資訊處製作；財團法人民間司法改革基金會備份。
